# 请教版主，广告制作与宣传媒介怎么区别？

提问人：jihuijun 时间：2017-06-18 00:15:13
广告制作佣金收入应在年度终了根据项目的完工程度确认收入；而宣传媒介佣金收入应在相关广告或商业行为开始出现在公众面前时确认收入。

回答人：chenyiwei
广告制作服务，应由本企业提供广告的设计、制作服务，形成可供发布的广告载体；宣传媒介佣金收入通常是广告发布媒体的代理商，根据其代理获得的广告收入的一定比例计收佣金，不涉及广告制作、发布的具体服务提供。